臺灣臺南地方法院刑事判決
110年度交易字第729號
公  訴  人  臺灣臺南地方檢察署檢察官
被      告  王維照




選任辯護人  李國禎律師
(法扶律師)    
上列被告因公共危險案件，經檢察官提起公訴（110年度偵字第1
3083號），被告就被訴事實為有罪之陳述，本院依簡式審判程序
審理，判決如下：
    主  文
王維照駕駛動力交通工具而有吐氣所含酒精濃度達每公升零點二
五毫克以上之情形，累犯，處有期徒刑陸月，如易科罰金，以新
臺幣壹仟元折算壹日。
    事實及理由
一、王維照曾因公共危險（酒後駕車）案件，經本院以106年度
    交簡字第2272號、106年度交簡字第5299號各判處有期徒刑5
    月、6月確定，接續執行後於民國108年4月17日縮刑期滿執
    行完畢出監。其復於110年6月15日10時許起至同日10時30分
    止，在臺南市○○區○○街000巷00號住處內飲用酒類後，已達
    不能安全駕駛動力交通工具之程度，竟未待體內酒精成分完
    全退卻，仍於同日19時許，騎乘車牌號碼000-000號普通重
    型機車外出。嗣於同日19時35分許，行經臺南市○○區○○路0
    段000號前時，先與同向在後行駛由林祐麟所騎乘車牌號碼0
    00-000號普通重型機車發生碰撞；再與同向前方由李吉正所
    駕駛車牌號碼00-0000號自用小客車發生碰撞。經警據報前
    往處理，並於同日19時54分許測得王維照吐氣所含酒精濃度
    達每公升0.32毫克（MG/L）。
二、前項犯罪事實，有下列證據足資證明：
  ㈠證人林祐麟、李吉正於警詢中之證述。
  ㈡酒精測定紀錄表（警卷第17頁）、呼氣酒精測試器檢定合格
　　證書（警卷第19頁）、內政部警政署國道公路警察局舉發違
　　反道路交通管理事件通知單（警卷第21頁）、道路交通事故
　　現場圖（警卷第29頁）、道路交通事故調查報告表(一)(二)
　　各1份（警卷第31、33頁）及現場照片23張（警卷第37至59
　　頁）附卷可以佐證。
  ㈢被告王維照於警詢、偵查及本院審理中之自白。
三、論罪科刑
  ㈠核被告所為，係犯刑法第185條之3第1項第1款之公共危險
　　罪。
  ㈡被告曾因公共危險（酒後駕車）案件，經本院以106年度交簡
    字第2272號、106年度交簡字第5299號各判處有期徒刑5月、
    6月確定，接續執行後於民國108年4月17日縮刑期滿執行完
    畢出監，有卷附臺灣高等法院被告前案紀錄表可稽。其於前
    案執行完畢後5年內故意再犯本罪，為累犯，爰依刑法第47
    條第1項規定加重其刑。
  ㈢另辯護人雖為被告辯護主張本件之所以查獲，係因現場發生
    車禍事故，員警據報前往處理，斯時員警應尚不知被告有酒
    後駕車之犯行，故本件似有刑法第62條自首規定之適用空間
    。惟按刑法第62條前段所規定之自首，係以對於未發覺之犯
    罪自首而受裁判為要件，故犯罪行為人應於有偵查犯罪職權
    之公務員未發覺犯罪事實或犯罪人之前自首犯罪，且接受裁
    判，兩項要件兼備，始得依刑法第62條前段自首之規定減輕
    其刑。經查，被告於警詢中供稱他是因酒測被測出超標，涉
    嫌公共危險罪，所以至派出所製作筆錄（警卷第4至5頁）
　　。再者，本件係因警方對被告實施酒測後，被告酒測值為0.
　　32MG/L，經警當場逮捕帶回派出所，亦有卷附警詢筆錄可參
    （警卷第5至6頁）。再者，被告之酒測值高達0.32MG/L，依
    常理其身上必有明顯易被發覺之酒味，員警到場後，應不至
    於未發現，而本件亦無任何證據足認被告在警方發覺其有酒
    後駕車之嫌疑時即有向員警主動坦承酒後駕車犯行之事實。
    又按行為人在法院審理中既已逃匿，即無接受裁判之意思，
    核與刑法第62條前段所規定自首之要件不合（最高法院86年
    度台上字第1951號、76年度台上字第2039號刑事判決參照）
    。本件被告於本院審理中，經合法通知無正當理由未到庭，
    經本院派警拘提，始於110年10月12日拘提到案，有卷附本
    院110年9月30日審理傳票之送達證書（本院卷第35頁）、刑
    事報到單（本院卷第37頁）、審判筆錄（本院卷第39頁）及
    臺南市政府警察局永康分局110年10月12日南市警永偵字第1
    100548860號函暨拘提報告書各1份（本院卷第49至53頁）可
    憑，被告既經拘提到案，堪認被告無接受裁判之意思。是本
    件被告尚不符合刑法第62條前段自首之要件，不得依該條之
    規定減輕其刑。
　㈣爰審酌被告曾有酒後駕車公共危險犯行（成立累犯部分不重
    複評價），不知警惕依然再犯；其飲酒後吐氣所含酒精濃度
    為每公升0.32毫克，尚非甚高，惟仍騎乘機車行駛於一般道
    路，危及用路人之安全；其飲酒後並未立即駕車；暨被告犯
    後始終坦承犯行，及其於本院審理時所述，其罹患重大疾病
    （有診斷證明書1紙附卷可憑），領有重大傷病卡，連坐計
    程車的費用都沒有，所以才會騎機車。其教育程度為高中畢
    業，現在從事整理舊房屋、翻修的工作，需要照顧罹患老人
    癡呆症之80歲母親等智識程度、家庭生活狀況等一切情狀，
    量處如主文所示之刑，並諭知易科罰金之折算標準。
四、依刑事訴訟法第273條之1、第299條第1項前段、第310條之2
    、第454條，刑法第185條之3第1項第1款、第41條第1項前段
    、第47條第1項，刑法施行法第1條之1，判決如主文。
五、如不服本件判決，得自收受送達之日起20日內，向本院提出
    上訴狀，上訴於臺灣高等法院臺南分院。
本案經檢察官莊立鈞提起公訴；檢察官吳惠娟到庭執行職務。
中　　華　　民　　國　　110 　年　　11　　月　　4 　　日
                    刑事第一庭  法　官  鄭文祺
以上正本證明與原本無異。
如不服本判決應於收受本判決後20日內向本院提出上訴書狀，並
應敘述具體理由。其未敘述上訴理由者，應於上訴期間屆滿後20
日內向本院補提理由書狀（均須按他造當事人之人數附繕本）「
切勿逕送上級法院」。 
　　　　　　　　　　　　　　　　書記官　吳昕韋　　　　　
中　　華　　民　　國　　110 　年　　11　　月　　5 　　日
附錄論罪科刑法條：
中華民國刑法第185條之3
駕駛動力交通工具而有下列情形之一者，處2年以下有期徒刑，
得併科20萬元以下罰金：
一、吐氣所含酒精濃度達每公升零點二五毫克或血液中酒精濃度
    達百分之零點零五以上。
二、有前款以外之其他情事足認服用酒類或其他相類之物，致不
    能安全駕駛。
三、服用毒品、麻醉藥品或其他相類之物，致不能安全駕駛。
因而致人於死者，處3年以上10年以下有期徒刑；致重傷者，處1
年以上7年以下有期徒刑。
曾犯本條或陸海空軍刑法第54條之罪，經有罪判決確定或經緩起
訴處分確定，於五年內再犯第1項之罪因而致人於死者，處無期
徒刑或5年以上有期徒刑；致重傷者，處3年以上10年以下有期徒
刑。